臺灣彰化地方法院刑事判決　　　　　　　　　　　　　九十一年度訴字第六七二號
　　公　訴　人　臺灣彰化地方法院檢察署檢察官
　　被　　　告　甲○○
右列被告因違反毒品危害防制條例案件，經檢察官提起公訴（九十一年度偵字第三二
六五號），本院判決如左：
    主  文
甲○○無罪。
    理  由
一、公訴意旨略以：被告甲○○明知海洛因為公告查禁之第一級毒品，不得非法施用
    及持有，竟於民國九十一年四月九日九時許，在彰化縣田中鎮○○路○段五四六
    巷四十一弄八號廖宗振住處，持有第一級毒品海洛因一包（淨重０．０三公克）
    ，嗣為警於上揭時間、地點查獲，並扣得上開海洛因一包，因認被告係犯毒品危
    害防制條例第十一條第一項之持有第一級毒品罪嫌等語。
二、按犯罪事實應依證據認定之，無證據不得推定其犯罪事實，刑事訴訟法第一百五
    十四條定有明文。而刑事訴訟法上所謂認定犯罪事實之證據，係指足以認定被告
    確有犯罪行為之積極證據而言，該項證據自須適合於被告犯罪事實之認定，始得
    採為斷罪資料，最高法院二十九年上字第三一０五號著有判例。又認定犯罪事實
    所憑之證據，無論係直接證據或間接證據，其為訴訟上之證明，須於通常一般之
    人均不致有所懷疑，而得確信其為真實之程度者，始得據為有罪之認定，倘其證
    明尚未達到此一程度，而有合理之懷疑存在，復無其他調查途徑可尋，法院即應
    為無罪之判決，最高法院七十六年台上字第四九八六號判例足資參照。
三、公訴人認被告涉有右揭犯行，無非係以被告於警訊時及偵查中自白，及扣案之毒
    品經送法務部調查局鑑定結果，確係第一級毒品海洛因等情為其主要論據。訊據
    被告堅決否認有前揭持有第一級毒品犯行，辯稱：本件查獲扣案之海洛因平時均
    係放在伊男友廖宗振處，當天因警察前來查緝，伊想要拿去丟掉，來不及丟掉即
    為警查獲等語。經查：（一）被告前揭所辯一節，核與證人即另案被告廖宗振於
    本院訴字第六二三號案件供承前揭海洛因為其所有相符，且本件被告於九十一年
    四月九日為警查獲時，經採其尿液送檢驗及複驗結果，雖驗有甲基安非他命陽性
    反應及安非他命類陽性反應（被告施用第二級毒品部分，經檢察官另案提起公訴
    ，由本院以九十一年度易字第五三三號案件同時審結），惟就嗎啡、鴉片類部分
    ，均呈陰性反應，此有尿液送檢真實姓名對照表、彰化縣衛生局煙毒尿液檢驗成
    績書及詮昕科技股份有限公司濫用藥物尿液檢驗報告各一紙附卷可稽，而另案被
    告廖宗振於同日為警查獲時，經採其尿液送檢驗結果，則驗有甲基安非他命陽性
    反應及嗎啡陽性反應，此有尿液送檢真實姓名對照表、彰化縣衛生局煙毒尿液檢
    驗成績書各一紙附於該案九十一年度毒偵字第九三○號偵查卷宗可稽，參以被告
    甲○○與另案被告廖宗振係男女朋友關係，被告於警方查緝時，一時情急欲代其
    男友丟棄前開第一級毒品，核與常情無違等情，被告此部分所辯，應堪採信。
    （二）公訴人雖認被告已於警訊時及偵查中自白，然查被告於警訊時係供稱:「
    警方查獲之海洛因等物品均在我手中查獲，當時我正要將該物品丟出屋外，我不
    知為何人所有，要問我男友廖宗振」，其是否屬於自白持有第一級毒品犯行，尚
    非無疑；另被告於偵查中係於檢察官概括訊稱：「九十一年四月九日九時左右，
   在田中鎮○○路○段五四六巷四一弄八號廖宗振住處，被警查獲你與同居人廖宗
    振持有海洛因四包、安非他命一包、吸食器一組、注射針筒、削尖鏟管？」時，
    而答稱：「是的」，惟依本件警方所製作之搜索、扣押筆錄及扣押物品目錄表所
    載，其中另三包海洛因係另一在場人廖宗第所有，公訴人就該三包海洛因亦未認
    定為被告所持有而於本案提起公訴，是被告於偵查中之自白顯然尚有瑕疵，尚難
    遽信其自白之內容與事實相符。（三）綜上所述，公訴人所提出之證據，尚難證
    明被告已有其起訴書所載之犯行，被告前揭所為辯解，尚非無據，此外，復查無
    其他積極證據足認被告確有公訴人所指之犯行，就被告之犯罪事實容有合理之懷
    疑存在，基於「罪疑唯輕」之刑事法原則，應認不能證明其已犯罪，揆諸首揭法
    條及判例意旨，應諭知無罪之判決。
據上論斷，應依刑事訴訟法第三百零一條第一項，判決如主文。
本案經檢察官羅美秀到庭執行職務。
中      華      民      國      九十一     年    九    月    三 十      日
                                臺灣彰化地方法院刑事第三庭
                                    法      官  李  進  清
右正本證明與原本無異。
如不服本判決，應於判決送達後十日內向本院提出上訴狀( 須附繕本 )。
                                    法院書記官  張  木  松
中      華      民      國      九十一     年    十    月       三      日
